臺灣板橋地方法院刑事判決　　　　　　　96年度易字第1470號
公　訴　人　臺灣板橋地方法院檢察署檢察官
被　　　告　甲○○
上列被告因竊盜案件，經檢察官提起公訴（96年度偵字第11782
號），被告就被訴事實為有罪之陳述，經本院合議庭裁定進行簡
式審判程序後，判決如下：
    主  文
甲○○攜帶兇器毀越安全設備竊盜，處有期徒刑捌月。又攜帶兇
器毀壞安全設備竊盜，處有期徒刑捌月。應執行有期徒刑壹年貳
月。
    事  實
一、甲○○基於意圖為自己不法所有之犯意，於民國96年5 月17
    日下午3 時許，見臺北市○○區○○街154 號樓下大門未關
    ，遂攜帶客觀上可供兇器使用之老虎鉗1 支（乃其不詳姓名
    綽號「阿吉」之成年友人所有），進入其內並至上開處所2
    樓，攀爬至該集合式住宅4 樓之1 （乃乙○○住處）外，持
    老虎鉗剪斷而毀壞廚房窗戶外之鋁窗鐵欄杆，並踰越屬安全
    設備之窗戶，潛入屋內竊取乙○○所有之新臺幣（下同）2,
    000 餘元（詳細數額，因甲○○及乙○○均無法正確敘述，
    致無法確定）之硬幣及郵局存摺簿1本 、提款卡1 張及印章
    1 個得手（毀損及侵入住宅部分，未據告訴）。又意圖為自
    己不法之所有，於同年月19日上午11時許，再度攜帶客觀上
    可供兇器使用之上述老虎鉗1 支以及T 型扳手3 支、鐵撬1
    支及一字起子2 支（以上均為綽號「阿吉」之人所有），進
    入臺北縣板橋市○○路○ 段125 巷64號5 樓（乃丙○○住處
    ，惟起訴書誤植為同處4 樓）外，持前老虎鉗剪斷毀壞大門
    之鐵線（屬安全設備），侵入屋內（毀損及侵入住宅部分，
    亦未據告訴），竊取丙○○所有之現金1 元舊硬幣335 個、
    1 角舊硬幣57個、5 角舊硬幣17個及5 元舊硬幣3 個得手，
    惟旋於同日11時10分許為屋主丙○○發覺有異而報警處理，
    經警於該處廁所內查獲甲○○，並扣得虎頭鉗1 支、T 型扳
    手3 支、鐵撬1 支、一字起子2 支。
二、案經臺北縣政府警察局海山分局報請臺灣板橋地方法院檢察
    署檢察官偵查起訴。
    理  由
一、上揭事實，業據被告甲○○於警詢及偵、審中坦承不諱，核
    與被害人乙○○、丙○○於警詢時（起訴書贅載偵查中）之
    指述情節相符（偵查卷第18至23頁），並有臺北縣政府警察
    局海山分局扣押物品目錄表2 件、臺灣板橋地方法院檢察署
    贓物認領保管單2 件及扣押物品清單1 件、照片18張（含被
    告行竊現場、行竊工具、行竊所得物品）在卷足佐（偵查卷
    第27、33、42至43、61頁）。從而，本件事證明確，被告竊
    盜犯行堪以認定。
二、按刑法第321 條第1 項第3 款之攜帶兇器竊盜罪，係以行為
    人攜帶兇器竊盜為其加重條件，此所謂兇器，其種類並無限
    制，凡客觀上足對人之生命、身體、安全構成威脅，具有危
    險性之兇器均屬之，且祇須行竊時攜帶此種具有危險性之兇
    器為已足，並不以攜帶之初有行兇之意圖為必要（最高法院
    79年度台上字第5253號判例意旨可資參照）。查本案被告攜
    帶虎頭鉗1 支、T 型扳手3 支、鐵撬1 支、一字起子2 支行
    竊，而上開物品經本院核對卷附前述照片認均屬鐵製品，或
    者厚重（如鐵橇、T 型扳手）、或者尖銳（如一字起子、虎
    頭鉗，其中虎頭鉗更經被告持之剪斷過如事實所載之鋁窗鐵
    欄杆、鐵線），如用以施暴、脅迫、抵抗，依一般社會觀念
    ，已足使人之生命、身體、安全受有危害，即被告亦於本院
    訊問時坦承如持上開器具攻擊他人，的確會令人受傷無訛（
    本院卷第14、24頁），故縱被告辯稱伊並無持以傷人之意，
    惟上開器具仍堪認為兇器無疑。又按刑法第321 條第1 項第
    2 款所指之「門扇」專指門戶而言，而所謂「其他安全設備
    」，指門扇牆垣以外，依通常觀念足認防盜之一切設備而言
    ，如門鎖、窗戶等，最高法院45年度台上字第1443號、55年
    台上字第547 號判例意旨可資參照。是以被告就行竊乙○○
    財物之部分，係持老虎鉗剪斷廚房窗戶外之鋁窗鐵欄杆而踰
    越窗戶進入被害人住處後，竊盜他人財物之行為，係犯刑法
    第321 條第1 項第2 款、第3 款之攜帶兇器毀越安全設備竊
    盜罪；而其於行竊丙○○財物之際，既係攜帶虎頭鉗1 支、
    T 型扳手3 支、鐵撬1 支、一字起子2 支隨身，並持前述老
    虎鉗剪斷毀壞具有防盜、防閑作用之大門之鐵線（並非門扇
    之一種，亦非附著於大門門扇上）後進入屋內行竊得手，所
    為係犯刑法第321 條第1 項第2 款、第3 款之攜帶兇器毀壞
    安全設備竊盜罪（按刑法第321 條第1 項所列各款為竊盜之
    加重條件，如犯竊盜罪兼具數款加重情形時，因竊盜行為只
    有一個，仍祇成立一罪）。被告所犯上開二罪名間，犯意各
    別、行為互殊，應予分論併罰。至於被告行竊乙○○財物所
    得金錢數額，被告雖指稱有4,000 餘元，然被害人陳春生指
    稱僅有零錢2,000 餘元而已（偵查卷第22頁），按諸被告陳
    稱超逾被害人指述之數額部分，本僅有被告之自白可稽，並
    無其他事證可佐，且參酌一般社會經驗，被害人對於自己遭
    竊所受損害情形當應瞭解清楚，是以本件被告行竊乙○○住
    處所得現金數額，應僅為2,000餘元無疑；惟其實際數額，
    被告及被害人乙○○已均無法明白敘述，合此說明。爰審酌
    被告正值青年，不思依循正軌賺取財物，其所用之攜帶兇器
    手段，較之一般竊盜行為情節為重，自應嚴予非難，惟審諸
    被告於犯後坦承犯行之態度等及其他一切情狀，量處如主文
    所示之刑，並定其應執行刑，以資懲儆。又扣案之虎頭鉗1
    支、T型扳手3支、鐵撬1支、一字起子2支，雖係被告行竊時
    所攜帶甚至使用之器具，然非違禁物，且屬案外人即被告友
    人「阿吉」所有，即非被告所有之物，此據被告供述在卷（
    本院卷第14頁），爰不另為沒收之諭知，附此敘明。
三、查本件被告所犯並非死刑、無期徒刑、最輕本刑為三年以上
    有期徒刑之罪或高等法院管轄第一審案件，而其於準備程序
    進行中，被告先就被訴事實為有罪之陳述，經法官告知簡式
    審判程序之旨，並聽取公訴人及被告之意見後，本院認適宜
    改依簡式審判程序進行，爰依刑事訴訟法第273 條之1 第1
    項、第284 條之1 規定，由本院合議庭以裁定由受命法官獨
    任進行簡式審判程序，附此敘明。
據上論斷，應依刑事訴訟法第273 條之1 第1 項、第299 條第1
項前段，刑法第321 條第1 項第2 款、第3 款、第51條第5 款，
判決如主文。
本案經檢察官朱學瑛到庭執行職務。
中　　華　　民　　國　　96　　年　　6 　　月　　20　　日
                  刑事第三庭法　官  蕭胤瑮
上列正本證明與原本無異。
如不服本判決，應於判決送達後十日內向本院提出上訴狀（應附
繕本），上訴於臺灣高等法院。
                            書記官  黃炎煌
中　　華　　民　　國　　96　　年　　6 　　月　　20　　日
附錄本案論罪科刑法條全文
刑法第321條：
犯竊盜罪而有左列情形之一者，處6 月以上、5 年以下有期徒刑
：
一、於夜間侵入住宅或有人居住之建築物、船艦或隱匿其內而犯
    之者。
二、毀越門扇、牆垣或其他安全設備而犯之者。
三、攜帶兇器而犯之者。
四、結夥三人以上而犯之者。
五、乘火災、水災或其他災害之際而犯之者。
六、在車站或埠頭而犯之者。
前項之未遂犯罰之。
